

Alejandro Raíz

Full Stack Developer Jr. Contador Público

SOBRE MI

Tengo varios años de experiencia en el sector de administración y finanzas, como también en Consultoría en gestión empresarial y de procesos.

Considero que el uso de herramientas informáticas es fundamental en cualquier organización, esto me llevó a querer seguir aprendiendo y formarme en el mundo del desarrollo de software.

Comencé con un curso de Desarrollo Web y entusiasmado por los conocimientos adquiridos seguí con JavaScript y React js. Luego decidí hacer el Bootcamp de Hack Academy, un curso intensivo full time de más de 600 hs, donde practicamos con proyectos reales utilizando tecnologías como JavaScript, React, Redux, Node, MySQL y MongoDB entre otras.

En mi tiempo libre me encanta hacer planes con familiares o amigos, viajar y hacer deporte.

DATOS DE CONTACTO

Celular: +598 92153687

Correo: alejandroraiz7@gmail.com

Linkedin: @AlejandroRaiz

Github: @AleRaiz

Ubicación: Montevideo, Uruguay

TECNOLOGÍAS

- HTML

• Node + Express.

• CSS

- MySQL + MongoDB.
- JavaScript (ES6+)
- Git.
- React + Redux.

IDIOMA

Inglés - B2 - (Cambridge test)

EDUCACIÓN

Coding Bootcamp - Desarrollo Web Full Stack **Hack Academy**

Jul 2022 - Set 2022

• Programa educativo full-time, extremadamente práctico e intensivo, con una carga horaria de más de 600 hs. Tecnologías: HTML, CSS, React, Node, Express MongoDB, MySQL y Git. Proyectos:

https://hack-shop.vercel.app https://hackflix-react.vercel.app

<u>Desarrollo Web - JavaScript - React Js</u>

Coderhouse

May 2021- Mar 2022

Universidad de la República (Udelar)

Contador Público

Graduado en 2019

Colegio Seminario

Egresado en 2009

EXPERIENCIA LABORAL

Consultor - SUMMA consultores

Abr 2018 - Actualidad

• Proyectos de consultoría en gestión empresarial y de procesos, donde utilizamos una herramienta de automatización de procesos. Esta herramienta es una solución BPM en la nube que nos permite mejorar el desempeño de las organizaciones optimizando y mejorando sus procesos de negocios.

Axionlog

Mar 2016 - Abr 2018

- Líder del equipo de administración y finanzas, encargado de la facturación a clientes y cobranza. Pago a proveedores, conciliaciones bancarias, Estados de cuentas de clientes, Estados Contables. Presupuesto y análisis de desvíos, manejo de fondo fijo, ajustes contables, etc.
- Uso a diario para la mayoría de las tareas del ERP de Oracle: JD Edwards

Banco Santander

May 2014 - Abr 2015

• Sector: Control de gestión